【裁判字號】    97,聲,1868
【裁判日期】    970623
【裁判案由】    聲明異議
【裁判全文】
臺灣高等法院刑事裁定                  97年度聲字第1868號
聲明異議人
即受 刑 人  甲○○
上列聲明異議人因業務侵占案件，對於臺灣臺北地方法院檢察署
檢察官執行之指揮（執行案號：臺灣臺北地方法院檢察署96年度
交執更字第284號），認為不當而聲明異議，本院裁定如下：
   主  文
異議駁回。
    理  由
一、按「受刑人或其法定代理人或配偶以檢察官執行之指揮為不
    當者，得向該諭知裁判之法院聲明異議」；又「法院應就疑
    義或異議之聲明裁定之」，此分別經刑事訴訟法第484 條、
    第486條定有明文。另按「刑事訴訟法第503條（即現行刑事
    訴訟法第484 條）之聲明異議，其得為聲請之人，以受刑人
    為限，申言之，即受刑人就刑之執行或其方法，認檢察官之
    指揮為不當者，始得為之」（20年度抗字第230號判例）。
二、本件聲明異議意旨略以：聲明異議人即受刑人甲○○因犯業
    務侵占罪，經94年度重上更(三)字第109 號判決、最高法院96
    年度台上字第972號判處有期徒刑2月，如易科罰金以佰元
    折算一日，由最高法院於96年3月8日函送最高法院檢察署轉
    發臺灣臺北地方法院檢察署96年度執更字第284 號執行。聲
    明人即受刑人甲○○具狀向臺灣臺北地方法院檢察署聲請易
    科罰金，該案檢察官卻拒絕其易科罰金之聲請。按刑法第41
    條第1 項之規定，除確因不執行所宣告之刑，難收矯正之效
    或難以維持法秩序者外，不得拒絕易科罰金，臺灣臺北地方
    法院檢察署檢察官卻剝奪受刑人易科罰金之權利云云，依刑
    事訴訟法第484 條之規定聲明異議，並請求准予易科罰金之
    裁定。
三、經查：
  (一)聲明異議人即受刑人甲○○因犯業務侵占罪（起訴案號：臺
    灣臺北地方法院檢察署77年度偵字第8521號），經本院以78
    年7月7日78年度上訴字第1580號判決，判處有期徒刑八月，
    減為有期徒刑四月，復經最高法院以78年10月19日78年度臺
    上字第4306號判決駁回上訴確定。於79年4 月17日入監執行
    ，79年8 月16日執行完畢。嗣因最高法院檢察署檢察總長提
    起非常上訴，經最高法院於92年8 月28日以92年度臺非字第
    317 號判決，撤銷原確定判決，由本院更為審判。本院判決
    後，經最高法院第三次發回更審，經本院於95年7 月27日以
    94年度重上更(三)字第109 號判決，判處有期徒刑八月，減為
    有期徒刑四月，再減為有期徒刑二月，如易科罰金，以銀元
    三百元折算一日，經最高法院於96年2 月15日以96年度台上
    字第972號判決駁回上訴而確定，有本院94 年度重上更(三)字
    第109號判決暨最高法院96年度台上字第972號判決可稽。
  (二)嗣上揭本院94年度重上更(三)字第109 號判決與最高法院96年
    度台上字第972 號確定判決，經臺灣臺北地方法院檢察署分
    96年度執更字第284號執案號進行，該案承辦檢察官於96年3
    月20日於案件進行單批示「執畢無庸再指揮執行」，有該案
    卷宗可查。受刑人甲○○再於96年10 月1日聲請易科罰金，
    經臺灣臺北地方法院檢察署檢察官通知受刑人王博雅說明後
    ，仍認該案已執行完畢，無庸再指揮執行，有臺灣臺北地方
    法院96年度執聲他字第1615號案卷宗可查，且上開同一情形
    之聲明異議，前已經本院審酌並以97年度聲字第178 號裁定
    駁回在案（如附件一）。因此，本件檢察官並無指揮執行，
    亦無執行指揮書之存在。則聲明異議意旨援引刑事訴訟法第
    48 4條，仍執前詞指摘檢察官未指揮執行不當，揆諸首揭法
    條及判例意旨，難認有理由，其異議之聲明，應予駁回。
據上論結，應依刑事訴訟法第486條，裁定如主文。
中    華    民    國    97    年    6     月    23    日
                  刑事第三庭  審判長法  官  蔡秀雄
                                    法  官  謝靜恒
                                    法  官  許文章
以上正本證明與原本無異。
如不服本裁定，應於收受送達後五日內向本院提出抗告狀。
                                    書記官  蔡慧娟
中    華    民    國    97    年    6     月    23    日
附件  （本院97年度聲字第1868號）
臺灣高等法院刑事裁定                   97年度聲字第178號
聲明異議人
即  受刑人  甲○○
上列聲明異議人因業務侵占案件，對於臺灣臺北地方法院檢察署
檢察官執行之指揮（執行案號：臺灣臺北地方法院檢察署96年度
執聲他字第1615號），認為不當而聲明異議，本院裁定如下：
   主  文
聲明異議駁回。
    理  由
一、按「受刑人或其法定代理人或配偶以檢察官執行之指揮為不
    當者，得向該諭知裁判之法院聲明異議」；又「法院應就疑
    義或異議之聲明裁定之」，此分別經刑事訴訟法第484條、
    第486條定有明文。另按「刑事訴訟法第503條（即現行刑事
    訴訟法第484條）之聲明異議，其得為聲請之人，以受刑人
    為限，申言之，即受刑人就刑之執行或其方法，認檢察官之
    指揮為不當者，始得為之」（20年度抗字第230號判例）。
二、本件聲明異議意旨略以：(一)聲明異議人即受刑人甲○○因犯
    業務侵占罪，經94年度重上更(三)字第109號判決、最高法院
    96 年度台上字第972號判處有期徒刑2月，如易科罰金以
    佰元折算一日，由最高法院於96年3月8日函送最高法院檢察
    署轉發臺灣臺北地方法院檢察署96年度執更字第284號執行
    。聲明人即受刑人甲○○具狀向臺灣臺北地方法院檢察署聲
    請易科罰金，經分案為96年度執聲他字第1615號，該案檢察
    官通知其於96年10月31日到案說明後，卻拒絕其易科罰金之
    聲請。(二)按刑法第41條第1項之規定，除確因不執行所宣告
    之刑，難收矯正之效或難以維持法秩序者外，不得拒絕易科
    罰金，臺灣臺北地方法院檢察署檢察官卻以受刑人甲○○之
    聲請「於法無據」為由，剝奪受刑人易科罰金之權利云云，
    依刑事訴訟法第484條之規定聲明異議，並請求准予易科罰
    金之裁定。
三、經查：
  (一)聲明異議人即受刑人甲○○因犯業務侵占罪（起訴案號：臺
    灣臺北地方法院檢察署77年度偵字第8521號），經本院以78
    年7月7日78年度上訴字第1580號判決，判處有期徒刑八月，
    減為有期徒刑四月，復經最高法院以78年10月19日78年度臺
    上字第4306號判決駁回上訴確定。於79年4月17日入監執行
    ，79年8月16日執行完畢。嗣因最高法院檢察署檢察總長提
    起非常上訴，經最高法院於92年8月28日以92年度臺非字第
    317 號判決，撤銷原確定判決，由本院更為審判。本院判決
    後，經最高法院第三次發回更審，經本院於95年7月27日以
    94年度重上更(三)字第109號判決，判處有期徒刑八月，減為
    有期徒刑四月，再減為有期徒刑二月，如易科罰金，以銀元
    三百元折算一日，經最高法院於96年2月15日以96年度台上
    字第972號判決駁回上訴而確定，有本院94年度重上更(三)字
    第109號判決暨最高法院96年度台上字第972號判決可稽。
  (二)嗣上揭本院94年度重上更(三)字第109號判決與最高法院96年
    度台上字第972號確定判決，經臺灣臺北地方法院檢察署分
    96 年度執更字第284號執案號進行，該案承辦檢察官於96年
    3月20日於案件進行單批示「執畢無庸再指揮執行」，有該
    案卷宗可查（經本院調閱該卷後，該刑事執行案件進行單暨
    檢察官批示之影本附本聲案卷）。惟受刑人甲○○再於96年
    10 月1日聲請易科罰金，經臺灣臺北地方法院檢察署檢察官
    通知受刑人王博雅說明後，仍認該案已執行完畢，無庸再指
    揮執行，有臺灣臺北地方法院96年度執聲他字第1615號案卷
    宗可查（經本院調閱該卷後，影本附本聲案卷）。因此，本
    件檢察官並無指揮執行，亦無執行指揮書之存在。則聲明異
    議意旨援引刑事訴訟法第484條，並以前詞指摘檢察官並未
    指揮執行之96年執聲他字第1615號（他結）不當，揆諸首揭
    法條及判例意旨，難認有理由，其異議之聲明，應予駁回。
據上論結，應依刑事訴訟法第486條，裁定如主文。
中    華    民    國    97    年     3    月    5     日
                  刑事第四庭  審判長法  官  沈宜生
                                    法  官  陳國文
                                    法  官  周煙平
以上正本與原本無異。
如不服本裁定，應於收受送達後五日內向本院提出抗告狀。
                                    書記官  陳雅加
中    華    民    國    97    年    3     月    10    日


司法院資訊處製作；財團法人民間司法改革基金會備份。
